【裁判字號】    92,上易,1300
【裁判日期】    920630
【裁判案由】    傷害
【裁判全文】
臺灣高等法院刑事判決                          九十二年度上易字第一三００號
    上  訴  人
    即  被  告  甲○
右上訴人因傷害案件，不服臺灣板橋地方法院九十一年度易字第二六二七號，中華民
國九十二年三月六日第一審判決（起訴案號：臺灣板橋地方法院檢察署九十一年度偵
字第一四七二三號），提起上訴，本院判決如左：
    主  文
上訴駁回。
    事  實
一、甲○於民國九十一年七月三日上午八時三十分許，在臺北縣三峽鎮○○路二九三
    號，清洗地板時，乙○○（業經原審判處拘役三十日確定）前來向甲○收取地下
    水費，甲○稱已經繳過，要乙○○中午以後再來找伊兒子談，乙○○轉身離去之
    際，甲○故意以水管噴淋乙○○，二人因此發生不快，並各自基於普通傷害之故
    意，甲○拿掃把打乙○○左肩，乙○○則以拳頭、拖把打甲○，致甲○頭皮血腫
    、背部挫傷、右肩擦傷，乙○○則受有左肩紅腫之傷害。
二、案經乙○○訴由台灣板橋地方法院檢察署檢察官偵查起訴。
    理  由
一、訊據上訴人即被告甲○矢口否認有何傷害犯行，辯稱：我沒有毆打乙○○云云。
    惟查：乙○○於警詢中指述：當天我到甲○的住處，要向她收取水費，她說上個
    月已經繳過，不願意付，我便要她拿出收據來證明，而她拿不出來，便叫我找她
    兒子談，說她兒子大約中午會回來，我便轉身欲開車離去，突然她就拿水管用水
    噴我，我問她為何用水噴我，她二話不說就拿掃把朝我左肩打下去，我本來不想
    理她，只想趕緊離開，她又拿掃把往我後腦打下，我本不想打她，因為我要離去
    時，她拿掃把朝我後腦打下，我才發脾氣用拳頭及拖把毆打她的右肩及背部等語
    （詳見偵查卷第五頁反面、第六頁）；並於偵查中供述：甲○先以水管淋濕我全
    身，我質問她，她又拿掃把打我左肩，我轉身離開，她又拿掃把打我後腦，當時
    我背對她，我怕她又打我後腦，我要抓她掃把，沒抓到而推倒她等語（詳偵查卷
    第二三頁反面）；且有診斷證明書在卷可佐（見偵查卷第八頁反面）。按告訴人
    對其遭被告攻打之情節指訴不移，且其所述遭被告攻打之部分核與診斷証明書所
    載相符。準此足徵告訴人之指訴堪信為真。是被告所辯，要屬飾卸之詞，不足採
    信。本件事證明確，被告犯行堪以認定，自應依法論科。
二、核被告所為，係犯刑法第二百七十七條第一項傷害罪。原審經詳查，適用上開規
    定，並審酌被告先用水噴淋乙○○，導致雙方互毆之犯罪動機、目的、手段，雙
    方所受傷勢輕重程度，犯後態度等一切情狀，量處被告拘役三十日，並諭知易科
    罰金折算標準。原審認事用法，核無不當。被告上訴否認犯行，為無理由，應予
    駁回。
三、按普通傷害人之身體之判決主文應記載「傷害人之身體」，原審判決主文僅載「
    甲○傷害．．」，漏載「人之身體」，應予補正，併此敘明。
據上論斷，應依刑事訴訟法第三百六十八條，判決如主文。
本案經檢察官彭坤業到庭執行職務。
中      華      民      國    九十二    年      六      月     三十     日
                              臺灣高等法院刑事第二十四庭
                                  審判長法  官  陳  貽  男
                                        法  官  李  世  貴
                                        法  官  陳  憲  裕
右正本證明與原本無異。
不得上訴。
                                        書記官  劉  育  妃
中    華    民    國      九十二  年       六       月      三十        日
附錄：本案論罪科刑法條全文
中華民國刑法第二百七十七條第一項
傷害人之身體或健康者，處三年以下有期徒刑、拘役或一千元以下罰金。


司法院資訊處製作；財團法人民間司法改革基金會備份。
